

#### **CONTATO**



SANTA MARIA-RS - 97060-491



(55) 99626-4450



carla.g.b.teixeira1@gmail.com

# COMPETÊNCIAS Soft Skills

- Liderança de Equipe, Avaliação, Rotinas de Feedback, PDI
- Organizado
- Planejamento
- Microsoft Office
- Capacidade de negociação
- Gestão de projetos
- Orientado para os resultados
- Centrado no cliente
- Aprende rapidamente
- Automotivado
- Analítica
- Relacionamento Interpessoal
- Resiliência
- Ligação e articulações com os clientes
- Gestão de conflitos
- Comunicação verbal sólida
- Gestão de Atendimento ao Cliente
- Capacidade de mediação
- Conduta cordial
- Capacidade de trabalho em equipe de forma adaptável
- Perspicaz na resolução de problemas
- Comunicação e Escuta ativa
- Reuniões com clientes para definições e melhorias de processos de negócio
- Documentação
- Suporte ao cliente
- Treinamento e Desenvolvimento
- Implantação de Sistema ERP

# CARLA GONÇALVES BRUM TEIXEIRA

**ÁREAS DE INTERESSE:** PRODUCT OWNER, SCRUM MASTER, ANALISTA DE DADOS, ANALISTA DE SISTEMAS, RELACIONAMENTO COM CLIENTES

# **FORMA DE ATUAÇÃO:**

SANTA MARIA/RS: PRESENCIAL, HÍBRIDO, REMOTO
OUTROS LOCAIS: REMOTO/HÍBRIDO (DISPONIBILIDADE PARA VIAGENS
AGENDADAS CASO NECESSÁRIO ATENDIMENTOS IN LOCO)

### SÍNTESE

Atuo há 19 anos na área de TI. Experiência na análise, desenvolvimento e atividades de implantação e coordenação de sistemas de gestão ERP. Fortes competências de liderança de equipe, coordenação de projetos e relacionamento/atuação junto à clientes.

Atuação junto ao time de desenvolvimento na definição e coordenação das tarefas conforme as necessidades captadas com os clientes. Habilidades de comunicação e articulações com usuários na coleta de requisitos do sistema e realização das especificações funcionais e técnicas para as resoluções das problemáticas. Alta performance em organizar e realizar treinamentos (presenciais e on-line). Sou apaixonada por dados, tenho capacidade analítica, construção de indicadores (dashboards) de apoio à gestão e tomada de decisões. Elaboração de relatórios de andamentos de projetos e atividades para demonstrações às direções e clientes.

Tenho conhecimentos em conceitos de negócio de Recursos Humanos e Folha de Pagamento para área pública. Atuei também como analista de sistemas de soluções voltadas para a área Acadêmica e Ensino entre outros módulos.

Nas habilidades técnicas, domino muito a modelagem relacional e linguagem SQL (DB2/ORACLE). Possuo lógica de programação (experiência em Linguagem LUA) utilizada para desenvolver as rotinas de folha de pagamento do ERP para órgãos públicos no ERP SIM/SIE.

Aplico bem metodologias ágeis (SCRUM e KANBAN). Ótima Gestão de Backlog. Autogerenciável, Disciplina, responsabilidade e comprometimento constantes. Sempre em aprendizado contínuo. Adaptável em diferentes contextos.

#### **EXPERIÊNCIA**

## Coordenação de Área - Sistemas para RH AVMB Soluções em TI - Santa Maria/RS

02/2010 - Atual

- Analista de Sistemas
- Relacionamento com Cliente
- Coordenação de Atendimento
- Gerenciamento de Cronogramas e SLAs.
- Liderança de Equipe (Rotinas de Feedback,PDI)
- Coordenação de Projetos
- Realização de Treinamentos Presenciais e On-line aos Usuários do Sistema
- Realização de Treinamentos em SQL (DB2,ORACLE)
- Apresentações/Demonstrações do ERP e das soluções desenvolvidas pela empresa para prospecção de novos negócios.
- Realização de Visitas Técnicas à Clientes (Atendimento In-loco)
- Participação e apresentação em editais públicos de contratação de software.
- Suporte Geral Técnico ao Usuário
- Treinamentos Internos aos Colaboradores
- Implantação, Configuração e Parametrização do Sistema ERP-SIE e SIM

#### HARD SKILLS

- Utilizador avançado de informática
- Elaboração e análise de relatórios (SQL)
- Gestão, análise e organização de dados
- Indicadores/Dashboards
- Bancos de dados Relacionais
- SQL DB2
- SQL ORACLE
- Conhecimentos e aplicações práticas em Metodologias Ágeis (SCRUM e KANBAN)
- Análise de Requisitos
- Especificações Funcionais e Técnicas (EFT)
- Scrum / Product Owner
- Análise de dados
- Testes Funcionais
- RPMN
- JIRA SOFTWARE
- CONFLUENCE
- Microsoft Office
- Microsoft Project
- Star Team
- Linguagem de Programação LUA
- Ciência de Dados (Data Science) (pós graduação em desenvolvimento)
- Python / R (conhecimento em desenvolvimento)
- Git/GitHub (conhecimento em desenvolvimento)
- Power BI (conhecimento em desenvolvimento)
- Camtasia Studio (gravações e edições)
- Help Manual (documentação manuais/helps)
- Google WorkSpace

- SQL-Modelos Relacionais-DB2 e ORACLE forte atuação com construções SQL e treinamento na modelagem relacional do sistema ERP SIE/SIM.
  - Análise e Migração de Dados
  - Testes Funcionais
  - Documentação dos Aplicativos e Processos
  - Coleta e Análise de Requisitos dos clientes
  - Especificações funcionais para desenvolvimento de alterações ou novas funcionalidades do sistema ERP
  - Construção e gerenciamento de indicadores de gestão para aperfeiçoamento do atendimento ao cliente e processos internos da empresa. (Em ferramenta própria da empresa - Asten Indicadores)
  - Modelagem de Processos utilizando conceitos BPMN (Em ferramenta própria da empresa - Asten Processos)
  - Estruturação do Sistema de Atendimento ao Cliente (Sistema de Chamados) utilizado na empresa.
  - Com relação aos módulos do sistema ERP SIE/SIM forte atuação como analista de sistemas nos módulos de Recursos Humanos (Gestão, Folha de Pagamento e Prestações Legais) e Acadêmico, obtendo amplo conhecimento técnico e de negócio.
  - Lógica e Programação de Regras de Cálculo de Folha de Pagamento (Linguagem LUA e SQL)
  - Gravação de Vídeos Tutoriais e demais documentações de apoio à equipe e aos clientes.
  - Membro do Comitê LGPD
  - Product Owner
  - Scrum Master

#### Analista de Implantação

06/2008 - 01/2010

#### **FATECIENS** - Santa Maria/RS

- Implantação, configuração e parametrização do sistema do sistema ERP SIM e SIE-UFSM.
- Documentação de manuais do sistema
- Treinamentos e suporte técnico aos usuários.
- Programação de regras de negócio de folha de pagamento (utilização ampla de SQL e linguagem de programação LUA)
- Análise de requisitos dos usuários
- Especificações funcionais
- Testes Funcionais
- Extração, análise de dados, migração de dados SQL em bancos de dados DB2 E ORACLE.
- Saída da FATECIENS para continuar atuando no ERP SIE/SIM/SIA pela empresa AVMB Soluções em TI.

#### Analista de Testes

03/2008 - 06/2008

#### **DB SERVER** - Porto Alegre/RS

- Especificação e construção de planos de testes
- Testes Funcionais
- Documentação de Testes
- Reporte de Bugs

## Analista de Implantação

11/2003 - 02/2008

## **SIG Soluções em TI** - Santa Maria/RS

- Implantação, configuração e parametrização do sistema do sistema ERP SIM e SIE-UFSM.
- Documentação de manuais aos usuários e relatórios de implantação
- Treinamentos e suporte técnico aos usuários.
- Programação de regras de negócio de folha de pagamento (utilização ampla de SQL e linguagem de programação LUA)
- Análise de requisitos dos usuários
- Especificações funcionais
- Testes Funcionais
- Extração e análise de dados, migração de dados SQL em bancos de dados DB2 E ORACLE.
- Coordenação da implantação do ERP SIM e SIE -UFSM no módulo de Recursos Humanos.

# **EDUCAÇÃO**

Pós-Graduanda em Data Science, com formação prevista em agosto/2024.

**Bacharel** : Sistemas de Informação, 2004

CENTRO UNIVERSITÁRIO FRANCISCANO (ATUAL UFN) - Santa Maria - RS

#### **CURSOS E CERTIFICADOS**

- 2023 SCRUM FOUNDATION Professional Certificate SFPC CertiProf
- 2023 Programa Desenvolvimento de Líderes Casa Educação 14 horas
- 2022 eSocial para Órgãos Públicos RPPS -ENAP 20 horas
- 2016 Curso CULTLÍDER Cultura da Liderança SEBRAE 16 horas
- 2015 Gestão de Pessoas e Equipes na Medida SEBRAE 24 horas
- 2015 Oficina Mapeando Ideias de Negócios CANVAS SEBRAE 4 horas
- 2015 Atendimento ao Cliente SEBRAE 15 horas
- 2011 Gestão de Projetos em Desenvolvimento e Implantação de Sistemas de Informações UNISINOS 16 horas
- 2011 Negociação; Feedback; Técnicas de Apresentação, Dicção e Oratória -VérticeUp - 24 horas
- 2012 Modelagem de Processos com BPMN PROJELER -16 horas
- 2010 SSITI3 Fundamentos em ITIL v3 SISNEMA 20 horas
- 2005 Preparação de Avaliador Nível 1 do Sistema de Avaliação PGQP -Qualidade RS - Rizzatti Associados - 16 horas.
- 2004 Capacitação recebida da FATECIENS-UFSM nos módulos do sistema ERP SIE/SIM/SIA 84 horas.
- 2002 ORACLE, curso de SQL E PL/SQL- 30 horas

Última Atualização: 08/2023